臺灣高等法院刑事裁定　　　　　　　　100年度聲再字第446號
聲　請　人
即受判決人　廖清龍
上列再審聲請人因傷害案件，對於本院83年度上易字第3455號，
中華民國83年7月13日第二審確定判決，聲請再審，本院裁定如
下：
    主  文
再審之聲請駁回。
    理  由
一、聲請再審意旨略以：依據聲請再審事由新事實、新證據提出
    聲請再審。原審認定陳燈圳有被鐵棍傷害之經過顯然是錯誤
    ，因陳燈圳於自訴狀僅稱是遭打傷並無搶鐵棍等過程，故原
    審為濫權判決，爰依法提起再審云云。
二、按有罪判決確定後，因發現確實之新證據，足認受有罪判決
    之人應受無罪、免訴、免刑或輕於原判決所認罪名之判決，
    為受判決人之利益，得聲請再審，刑事訴訟法第420條第1項
    第6款固定有明文。惟所謂確實之新證據，須以判決當時已
    經存在而發見在後或審判時未經注意之證據，且可認為確實
    足以動搖原確定判決，而為受判決人有利之判決者為限。倘
    非判決後發現之新證據，而為再審聲請人於判決前所明知，
    又非不須調查之確實新證據，自不能謂為有再審之理由（參
    照最高法院35年特抗字第21號判例、40年台抗字第1號判例
    要旨）。故受理聲請再審之最後事實審法院，應就聲請再審
    理由之所謂「新證據」，是否具備事實審判決前已經存在，
    為法院、當事人所不知，事後方行發見之「嶄新性」，及顯
    然可認足以動搖原有罪確定判決，應為無罪、免訴、免刑或
    輕於原判決罪名之「顯然性」二要件，加以審查，為判斷應
    否准予開始再審之準據（參照最高法院85年度台抗字第308
    號裁定意旨）。又按再審之聲請，經法院認無再審理由而以
    裁定駁回後，不得更以同一原因聲請再審；法院認為聲請再
    審之程序違背規定者，應以裁定駁回之，刑事訴訟法第434
    條第2項、第433條分別定有明文。
三、經查：聲請人即受判決人所為再審之聲請，除附具原審判決
    之繕本外，並未提出任何「新證據」，且執以聲請再審之理
    由，均係對原確定判決所認定之事實再為爭辯，而非提出新
    證據，與聲請再審之要件「發現確實之新證據」不符，已難
    認其聲請適法，另聲請人之主張，前均以同一理由聲請再審
    ，而經本院100年度聲再字第415號、第369號、第306號、第
    226號、第5號、99年度聲再字第500號、第405號、第330號
    、第275號、第239號、98年度聲再字第472號、第423號、第
    374號、第338號、97年度聲再字第347號等刑事裁定，以其
    聲請為無理由予以駁回，有上開裁定可稽。揆諸上開說明，
    本件聲請再審之程序，於法未合，應予駁回。
四、據上論結，應依刑事訴訟法第433條，裁定如主文。
中    華    民    國   100    年    11    月    30    日
                  刑事第十一庭  審判長法  官  許宗和
                                      法  官  趙功恆
                                      法  官  潘進柳
以上正本證明與原本無異。
不得抗告。
                                      書記官  任正人
中    華    民    國   100    年    11    月    30    日